Minutes et répertoires du notaire Philippe LEMOYNE, 1640 - 4 septembre 1676 (étude XXXIII)
Archives nationales
- Minutes de Philippe LEMOYNE, 1634 - 1678; MC/ET/XXXIII/102 - MC/ET/XXXIII/160
  - Minutes concernant l'Hôtel-Dieu de Paris. 1664, MC/ET/XXXIII/111
    - BOURBON (Charles de) Comte de SOISSONS, grand maître de France, gouverneur et lieutenant général pour le Roi au pays du Dauphiné, demeurant en son hôtel rue des Deux-Ecus, près de la paroisse Saint-Eustache § Requête d'Urbain de RABESTEN, écuyer sieur de SOURCHES, à Charles de BOURBON, représenté par Jean LE GAY, conseiller des requêtes ordinaire de l'Hôtel du Roi, demeurant en l'Hôtel de Charles de BOURBON, 3 mars 1606 - 27 avril 1606; MC/ET/XXXIII/111
      Fichier dit 'général' XVIIe-XVIIIe siècles, par le personnel du Minutier, 1954-1999 ( fichier papier entièrement dématérialisé; voir contexte dans le Plan d’orientation général - Notaires de Paris, guides thématiques du Minutier).
      Date de révision: 2011-2012
      Date de création de la notice: 2010
      Bourbon, Charles de
  - Minutes concernant l'Hôtel-Dieu de Paris. 1665, MC/ET/XXXIII/112
  - Minutes concernant l'Hôtel-Dieu de Paris. 1666, MC/ET/XXXIII/113
  - Minutes concernant l'Hôtel-Dieu de Paris. 1667, MC/ET/XXXIII/114
  - Minutes concernant l'Hôtel-Dieu de Paris. 1668, MC/ET/XXXIII/115
    - Inventaire après décès de Charles Hebert, avocat au Parlement, dont sa bibliothèque comprenant des ouvrages de droit, Bible française de Calvin, Histoire des martyrs de la religion (Genève 1596)., 14 octobre 1709; MC/ET/XXXIII/115
      Fichier Bibliothèques XVIe-XVIIIe siècles, par Claire Béchu, Marie-Antoinette Fleury, Madeleine Jurgens, Xenia Pamfilova, 1953-1996 (fichier papier entièrement dématérialisé; voir contexte dans le Plan d’orientation général - Notaires de Paris, guides thématiques du Minutier).
      Date de création de la notice: 2012
      inventaire après décès; Hebert, Charles; avocat au parlement (Ancien Régime)
  - Minutes concernant l'Hôtel-Dieu de Paris. 1669, MC/ET/XXXIII/116
  - Minutes concernant l'Hôtel-Dieu de Paris. 1670, MC/ET/XXXIII/117
  - Minutes concernant l'Hôtel-Dieu de Paris. 1671, MC/ET/XXXIII/118
  - Minutes concernant l'Hôtel-Dieu de Paris. 1672, MC/ET/XXXIII/119
    - Le Pelé (Guillaume) maître serrurier Cloître du Sépulcre § Quittance de la veuve de .., 13 avril 1711; MC/ET/XXXIII/119
      Artisans XVIIIe siècle, par M. Rambaud et C. Grodecki, 1956-1977 ( fichier papier entièrement dématérialisé; voir contexte dans le Plan d’orientation général - Notaires de Paris, guides thématiques du Minutier).
      quittance; Le Pelé, Guillaume
    - Caffin (Nicolas) maître serrurier rue des 5 Diamants § Constitution, 21 avril 1711; MC/ET/XXXIII/119
  - Minutes concernant l'Hôtel-Dieu de Paris. 1673, MC/ET/XXXIII/120
  - Minutes concernant l'Hôtel-Dieu de Paris. 1674, MC/ET/XXXIII/121
  - Minutes concernant l'Hôtel-Dieu de Paris. 1675, MC/ET/XXXIII/122
  - Minutes concernant l'Hôtel-Dieu de Paris. 1676, MC/ET/XXXIII/123
    1674, janvier à 1676, 4 septembre: actes passés par-devant Philippe Lemoyne.
    1676, 18 septembre à 1678, décembre: actes passés par-devant Jean Chuppin.
  - Minutes concernant l'hôpital des Incurables. 1634 - 1651, MC/ET/XXXIII/157; registre. Document détérioré.
    1642-1651: actes passés par-devant Philippe Lemoyne.
    1634-1636: actes passés par-devant François Lemoyne.
    - Constitution de rente par Bénigne Le Ragois, conseiller du roi en son Conseil, maître ordinaire en la Chambre des Comptes, demeurant à Paris, Place Royale, paroisse Saint-Paul à l'hôpital des Incurables représenté par René de La Haye, bourgeois de Paris, Philippe Pietre, avocat en Parlement, ancien échevin de Paris, Charles Robineau, conseiller et secrétaire du roi et de ses finances, et Jean Leconte, conseiller du roi en ses conseils, tous gouverneurs de l'Hôtel-Dieu de Paris et de l'hôpital des Incurables., 23 février 1650; MC/ET/XXXIII/157
      MC/RE/XXXIII/3
      constitution de rente; Royale (place); Le Ragois, Bénigne; La Haye, René de; Pietre, Philippe; Robineau, Charles; Leconte, Jean; magistrat; comptable; avocat au parlement (Ancien Régime); élu local; administrateur
    - Constitution de rente par Louis Charton, seigneur de Ladour, conseiller du roi en ses conseils, président de la première Chambre des Requêtes du Palais, demeurant à Paris, rue des Bernardins, paroisse Saint-Nicolas-du-Chardonnet, et alii, à l'hôpital des Incurables représenté par Matthieu Molé, chevalier, seigneur de Champlâtreux et autres lieux, conseiller du roi en ses conseils d'Etat et privé, premier président en la cour de Parlement, Philippe Pietre, avocat en Parlement, René de La Haye, ancien échevin de Paris, et Charles Robineau, conseiller et secrétaire du roi, tous gouverneurs de l'Hôtel-Dieu de Paris et de l'hôpital des Incurables sis à Saint-Germain-des-Prés., 26 mars 1650; MC/ET/XXXIII/157
      constitution de rente; Bernardins (rue des); Charton, Louis; Molé, Matthieu; Pietre, Philippe; La Haye, René de; Robineau, Charles; conseiller d'Etat (Ancien Régime); président au parlement (Ancien Régime); avocat au parlement (Ancien Régime); élu local; administrateur
    - Quittance pour le rachat d'une rente par Jeanne de Bougainville, fille d'Antoine de Bougainville, bourgeois de Paris, et de feue Jeanne Girard, demeurant au Petit Marché, Marais du Temple, paroisse Saint-Nicolas-des-Champs, à l'Hôtel-Dieu de Paris représenté par Charles Robineau, conseiller et secrétaire du roi et de ses finances, l'un des sieurs gouverneurs de l'Hôtel-Dieu de Paris., 29 mars 1650; MC/ET/XXXIII/157
      quittance; Bougainville, Jeanne de; Bougainville, Antoine de; Girard, Jeanne; administrateur
    - Vente par sOeur Marguerite de la Passion, mère abbesse des Clarisses de Paris, et les sOeurs du couvent, d'une part, à l'hôpital des Incurables représenté par Matthieu Molé, chevalier, seigneur de Champlâtreux, conseiller du roi en ses conseils d'Etat et privé, premier président en la cour de Parlement, Philippe Pietre, avocat en Parlement, René de La Haye, ancien échevin de Paris, et Charles Robineau, conseiller et secrétaire du roi, tous gouverneurs de l'Hôtel-Dieu de Paris et de l'hôpital des Incurables sis à Saint-Germain-des-Prés, d'autre part., 30 mars 1650; MC/ET/XXXIII/157
      acte de vente; Marguerite de la Passion; Molé, Matthieu; Pietre, Philippe; La Haye, René de; Robineau, Charles; conseiller d'Etat (Ancien Régime); président au parlement (Ancien Régime); avocat au parlement (Ancien Régime); élu local; administrateur
    - Délivrance de legs par Pierre Targan, conseiller et secrétaire du roi, maison et couronne de France et de ses finances, légataire universel de feu Guillaume Babynet, avocat en Parlement, son oncle, à l'hôpital des Incurables représenté par Matthieu Molé, chevalier, seigneur de Champlâtreux, conseiller du roi en ses conseils d'Etat et privé, premier président en la cour de Parlement, Philippe Pietre, avocat en Parlement, René de La Haye, ancien échevin de Paris, et Charles Robineau, conseiller et secrétaire du roi, tous gouverneurs de l'Hôtel-Dieu de Paris et de l'hôpital des Incurables, sis à Saint-Germain-des-Prés., 1er avril 1650; MC/ET/XXXIII/157
      Targan, Pierre; Babynet, Guillaume; Molé, Matthieu; Pietre, Philippe; La Haye, René de; Robineau, Charles; secrétaire du roi (Ancien Régime); conseiller d'Etat (Ancien Régime); président au parlement (Ancien Régime); avocat au parlement (Ancien Régime); élu local; administrateur
    - Vente de revenu par François de Mesme, chevalier, seigneur de Marolle, maître de camp du régiment des gardes du roi, gouverneur en la ville de Couy, et Gabrielle de Monton, son épouse, étant de présent à Paris logés chez les sieurs de Mesme, ses frères, Thomas de Mesme, conseiller et aumônier du roi, Jacques de Mesme, conseiller du roi en ses conseils et président des trésoriers de France à Paris, et Anne Jubert, son épouse, demeurant sur le quai d'Orléans, Ile Notre-Dame, paroisse Saint-Louis, à l'hôpital des Incurables représenté par René de La Haye, bourgeois de Paris, Philippe Pietre, avocat en Parlement, Charles Robineau, conseiller et secrétaire du roi et de ses finances, et Jean Leconte, conseiller du roi en ses conseils, tous gouverneurs de l'Hôtel-Dieu de Paris et de l'hôpital des Incurables sis à Saint-Germain-des-Prés., 3 avril 1650; MC/ET/XXXIII/157
      acte de vente; Orléans (quai d'); Mesme, François de; Mesme, Thomas de; Mesme, Jacques de; Monton, Gabrielle de; Jubert, Anne; La Haye, René de; Pietre, Philippe; Robineau, Charles; Leconte, Jean; officier (armée); avocat au parlement (Ancien Régime); administrateur
    - Bail par l'hôpital des Incurables représenté par Matthieu Molé, chevalier, conseiller du roi en ses conseils, premier président du Parlement de Paris, seigneur de Champlâtreux et autres lieux, Philippe Pietre, avocat en Parlement, René de La Haye, Sébastien Cramoisy, anciens échevins de Paris, Charles Robineau, conseiller et secrétaire du roi, maison et couronne de France et de ses finances, Guillaume Perrichon, bourgeois de Paris, Jean Leconte, conseiller ordinaire du roi en son conseil, tous gouverneurs de l'Hôtel-Dieu de Paris et de l'hôpital des Incurables sis à Saint-Germain-des-Prés-lès-Paris, à Pierre Lepeultre, écuyer, seigneur de La Vintaine, conseiller et secrétaire du roi, maison et couronne de France et de ses finances, et Charlotte de Rouyn, son épouse, demeurant à Paris, rue Française, paroisse Saint-Sauveur., 13 mai 1650; MC/ET/XXXIII/157
      bail; Molé, Matthieu; Pietre, Philippe; La Haye, René de; Cramoisy, Sébastien; Robineau, Charles; Perrichon, Guillaume; Leconte, Jean; Lepeultre, Pierre; Rouyn,Charlotte de; avocat au parlement (Ancien Régime); élu local; administrateur
    - Inventaire des titres et papiers concernant la seigneurie du Plessis-Trappes baillée et délaissée par Pierre Lepeultre, conseiller et secrétaire du roi, et Charlotte Drouyn, son épouse, à l'hôpital des Incurables représenté par messieurs les gouverneurs de l'Hôtel-Dieu de Paris et de l'hôpital des Incurables sis à Saint-Germain-des-Prés-lès-Paris., 27 mai 1650; MC/ET/XXXIII/157
      inventaire; Lepeultre, Pierre; Drouyn, Charlotte; administrateur
    - Transport de rente par l'hôpital des Incurables représenté par Philippe Pietre, avocat en Parlement, René de La Haye, bourgeois et ancien échevin de Paris, Charles Robineau, conseiller et secrétaire du roi, Jean Leconte, conseiller du roi en ses conseils, tous gouverneurs de l'Hôtel-Dieu de Paris et de l'hôpital des Incurables sis à Saint-Germain-des-Prés-lès-Paris, au profit de Julien Brodeau, avocat au Parlement, demeurant à Paris, rue Quincampoix, paroisse Saint-Jacques-de-la-Boucherie., 15 juin 1650; MC/ET/XXXIII/157
      cession; Quincampoix (rue); Pietre, Philippe; La Haye, René de; Robineau, Charles; Leconte, Jean; Brodeau, Julien; avocat au parlement (Ancien Régime); élu local; administrateur
    - Procuration par l'hôpital des Incurables représenté par Matthieu Molé, chevalier, conseiller du roi en ses conseils, premier président du Parlement de Paris, seigneur de Champlâtreux et autres lieux, Philippe Pietre, avocat en Parlement, Nicolas de Pois, René de La Haye, Sébastien Cramoisy, anciens échevins de Paris, Charles Robineau, conseiller et secrétaire du roi, Guillaume Perrichon, bourgeois de Paris, tous gouverneurs de l'Hôtel-Dieu de Paris et de l'hôpital des Incurables sis à Saint-Germain-des-Prés, pour la terre de Clagny., 1er juillet 1650; MC/ET/XXXIII/157
      procuration; Saint-Germain-des-Prés (hameau); Molé, Matthieu; Pietre, Philippe; Pois, Nicolas de; La Haye, René de; Cramoisy, Sébastien; Robineau, Charles; Perrichon, Guillaume; conseiller d'Etat (Ancien Régime); président au parlement (Ancien Régime); avocat au parlement (Ancien Régime); élu local
    - Foi et hommage rendus par Guillaume Bigot, huissier, sergent à cheval au Châtelet, demeurant rue des Marmousets, paroisse Saint-Pierre-aux-BOeufs, au sieur Lemoyne pour la terre de Clagny., 12 juillet 1650; MC/ET/XXXIII/157
      déclaration féodale; Marmousets (rue des); Bigot, Guillaume; Lemoyne (sieur); huissier de justice; auxiliaire de justice
    - Foi et hommage rendus pour la terre de Clagny au nom de l'hôpital des Incurables par Guillaume Bigot, huissier, sergent à cheval au Châtelet, demeurant rue des Marmousets, paroisse Saint-Pierre-aux-BOeufs, à Françoise Maynard, veuve d'Alexandre Briçonnet, chevalier, seigneur de Glatigny, conseiller et maître d'hôtel ordinaire du roi, et à Charles Briçonnet, chevalier, seigneur de Glatigny, conseiller du roi en ses conseils, président en la cour de Parlement de Metz., 19 juillet 1650; MC/ET/XXXIII/157
      déclaration féodale; Metz (Moselle); Bigot, Guillaume; Maynard, Françoise; Briçonnet, Alexandre; auxiliaire de justice
    - Foi et hommage par l'hôpital des Incurables représenté par Philippe Pietre, avocat en Parlement, René de La Haye, Sébastien Cramoisy, anciens échevins de Paris, Charles Robineau, conseiller et secrétaire du roi, Jean Leconte, conseiller ordinaire du roi en son Conseil, tous gouverneurs de l'Hôtel-Dieu de Paris et de l'hôpital des Incurables sis à Saint-Germain-des-Prés-lès-Paris, à Françoise Maynard, veuve d'Alexandre Briçonnet, chevalier, seigneur de Glatigny, conseiller et maître d'hôtel ordinaire du roi, et à Charles Briçonnet, chevalier, seigneur de Glatigny, conseiller du roi en ses conseils, président en la cour de Parlement de Metz., 29 juillet 1650; MC/ET/XXXIII/157
      déclaration féodale; Metz (Moselle); Saint-Germain-des-Prés (hameau); Pietre, Philippe; La Haye, René de; Cramoisy, Sébastien; Robineau, Charles; Leconte, Jean; Maynard, Françoise; Briçonnet, Alexandre; Briçonnet, Charles; avocat au parlement (Ancien Régime); élu local; maître d'hôtel; administrateur
    - Foi et hommage rendus par l'hôpital des Incurables représenté par Philippe Pietre, avocat en Parlement, René de La Haye, Sébastien Cramoisy, anciens échevins, Charles Robineau, conseiller et secrétaire du roi, Jean Leconte, conseiller ordinaire du roi en ses conseils, tous gouverneurs de l'Hôtel-Dieu de Paris et de l'hôpital des Incurables sis à Saint-Germain-des-Prés-lès-Paris, aux Célestins de Paris., 29 juillet 1650; MC/ET/XXXIII/157
      déclaration féodale; Saint-Germain-des-Prés (hameau); Pietre, Philippe; La Haye, René de; Cramoisy, Sébastien; Robineau, Charles; Leconte, Jean; Paris, Célestins de; avocat au parlement (Ancien Régime); élu local; administrateur
    - Constitution de rente par Charlotte du Creux, veuve de Matthieu Leroy, écuyer, seigneur de Rodon, Charles Eléonor Leroy, son fils, seigneur du Rodon, conseiller et maître d'hôtel ordinaire du roi, étant de présent à Paris logés chez madame Seguin, rue de l'Arbre-Sec, paroisse Saint-Germain-l'Auxerrois, Mercure du Coudrin, écuyer, seigneur de La Briese, demeurant ordinairement à La Grotte, paroisse de Bullion, étant de présent à Paris logé à ' L'Ecu de France ', faubourg Saint-Etienne, rue d'Enfer, et alii, à l'hôpital des Incurables représenté par Philippe Pietre, avocat en Parlement, René de La Haye, Sébastien Cramoisy, anciens échevins, Charles Robineau, conseiller et secrétaire du roi, tous gouverneurs de l'Hôtel-Dieu de Paris et de l'hôpital des Incurables sis à Saint-Germain-des-Prés-lès-Paris., 9 août 1650; MC/ET/XXXIII/157
      constitution de rente; Arbre-Sec (rue de l'); Enfer (rue d'); Saint-Germain-des-Prés (hameau); Du Creux, Charlotte; Leroy, Matthieu; Leroy, Charles Eléonor; Seguin (Mme); Du Coudrin, Mercure; Pietre, Philippe; La Haye, René de; Cramoisy, Sébastien; Robineau, Charles; maître d'hôtel; avocat au parlement (Ancien Régime); élu local; administrateur
    - Donation par Jean Blanchet, prêtre, docteur en la faculté de théologie, à l'hôpital des Incurables représenté par Charles Robineau, administrateur de l'hôpital des Incurables sis au faubourg de Saint-Germain-des-Prés-lès-Paris et de l'Hôtel-Dieu de Paris., 26 août 1650; MC/ET/XXXIII/157
      donation; Blanchet, Jean; Robineau, Charles; prêtre
    - Quittance par l'hôpital des Incurables représenté par Charles Robineau, conseiller et secrétaire du roi et de ses finances, administrateur de l'hôpital des Incurables sis à Saint-Germain-des-Prés-lès-Paris, y demeurant, à Jacquette Dubois, veuve d'Antoine Doublet, marchand bourgeois de Paris, et Pierre Doublet, son fils, marchand bourgeois de Paris.- 1650, 18 novembre. Quittance par l'hôpital des Incurables représenté par Philippe Pietre, avocat en Parlement, René de La Haye, Sébastien Cramoisy, anciens échevins de Paris, Nicolas Sainctot, écuyer, conseiller et maître d'hôtel ordinaire du roi, Jean Leconte, conseiller du roi en ses conseils, tous gouverneurs de l'Hôtel-Dieu de Paris et de l'hôpital des Incurables sis à Saint-Germain-des-Prés-lès-Paris, à Jean-Baptiste Frone, receveur général de l'Hôtel-Dieu de Paris, s'étant porté caution pour Jacquette Dubois, veuve d'Antoine Doublet, marchand bourgeois de Paris, et Pierre Doublet, son fils, marchand bourgeois de Paris., 7 octobre 1650; MC/ET/XXXIII/157
      quittance; Saint-Germain-des-Prés (hameau); Robineau, Charles; Dubois, Jacquette; Doublet, Antoine; Doublet, Pierre; Pietre, Philippe; La Haye, René de; Cramoisy, Sébastien; Sainctot, Nicolas; Leconte, Jean; Frone, Jean-Baptiste; commerçant; avocat au parlement (Ancien Régime); élu local; maître d'hôtel; administrateur; commerçant
    - Transport de rente par Emard Nicolas, chevalier, seigneur de Bernay, Saint-Charles, Chavigny et autres lieux, et Diane de La Tour-Landry, son épouse, demeurant à Saint-Germain-des-Prés-lès-Paris, rue de Seine, paroisse Saint-Sulpice, à l'hôpital des Incurables représenté par messieurs les gouverneurs de l'hôpital des Incurables., 14 octobre 1650; MC/ET/XXXIII/157
      cession; Saint-Germain-des-Prés (hameau); Nicolas, Emard; La Tour-Landry, Diane de
    - Constitution de rente par Charles Amédée de Savoie, duc de Genevois, de Nemours et d'Aumale, pair de France, marquis de Saint-Sorbin et de Saint-Rambert, comte de Genève et de Gisors, baron de Soussigny, de Beaufort, de Rye et autres lieux, Elizabeth de Vendôme, son épouse, étant de présents à Paris en leur hôtel [l'hôtel de Nemours], rue Pavée, paroisse Saint-André-des-Arts, Henri de Savoie, duc d'Aumale, abbé de Saint-Rémi et coadjuteur nommé par le roi en l'archevêché de Reims, étant de présent à Paris logé aud. hôtel, et Alexandre Le Ragois, prêtre, demeurant à Paris, Place Royale, paroisse Saint-Paul, en faveur de l'hôpital des Incurables représenté par Philippe Pietre, avocat en Parlement, René de La Haye, Sébastien Cramoisy, tous deux bourgeois de Paris et anciens échevins de Paris, Charles Robineau, conseiller et secrétaire du roi et de ses finances, Guillaume Perrichon, bourgeois de Paris, Nicolas Sainctot, conseiller et maître d'hôtel ordinaire du roi, et Jean Leconte, conseiller ordinaire du roi en ses conseils, tous gouverneurs de l'Hôtel-Dieu de Paris et de l'hôtel des Incurables sis à Saint-Germain-des-Prés-lès-Paris., 23 novembre 1650; MC/ET/XXXIII/157
      constitution de rente; Pavée (rue); Reims (Marne); Royale (place); Saint-Germain-des-Prés (hameau); Nemours, Charles Amédée de Savoie (1624-1652, duc de); Nemours, Elisabeth de Vendôme (1614-1664, duchesse de); Nemours, Henri de Savoie (1625-1659, duc de); Le Ragois, Alexandre; Pietre, Philippe; La Haye, René de; Cramoisy, Sébastien; Robineau, Charles; Perrichon, Guillaume; Sainctot, Nicolas; Leconte, Jean; abbé; évêque; prêtre; avocat au parlement (Ancien Régime); élu local; maître d'hôtel; administrateur
    - Quittance par l'hôpital des Incurables représenté par Philippe Pietre, avocat en Parlement, René de La Haye, Sébastien Cramoisy, anciens échevins de Paris, Charles Robineau, conseiller et secrétaire du roi et de ses finances, tous gouverneurs de l'Hôtel-Dieu de Paris et de l'hôpital des Incurables sis à Saint-Germain-des-Prés-lès-Paris, à Bénigne Le Ragois, écuyer, conseiller du roi, maître ordinaire en la Chambre des Comptes, demeurant Place Royale, paroisse Saint-Paul., 23 novembre 1650; MC/ET/XXXIII/157
      quittance; Saint-Germain-des-Prés (hameau); Royale (place); Pietre, Philippe; La Haye, René de; Cramoisy, Sébastien; Robineau, Charles; Le Ragois, Bénigne; avocat au parlement (Ancien Régime); élu local; administrateur; magistrat; comptable
    - Fondation de lit par le sieur Chouart, conseiller du roi, maître ordinaire en la Chambre des Comptes, demeurant à Paris, rue et dans l'hôtel de Serpente, au profit de l'hôpital des Incurables représenté par Philippe Pietre, avocat en Parlement, René de La Haye, Sébastien Cramoisy, anciens échevins de Paris, Charles Robineau, conseiller et secrétaire du roi et de ses finances, Nicolas Sainctot, écuyer, conseiller et maître d'hôtel ordinaire du roi, Guillaume Perrichon, bourgeois de Paris, Jean Leconte, conseiller du roi en ses conseils, tous gouverneurs de l'Hôtel-Dieu de Paris et de l'hôpital des Incurables sis à Saint-Germain-des-Prés-lès-Paris., 7 décembre 1650; MC/ET/XXXIII/157
      fondation pieuse; Saint-Germain-des-Prés (hameau); Chouart (M.); Pietre, Philippe; La Haye, René de; Cramoisy, Sébastien; Robineau, Charles; Sainctot, Nicolas; Perrichon, Guillaume; Leconte, Jean; magistrat; comptable; avocat au parlement (Ancien Régime); élu local; maître d'hôtel; administrateur
    - Constitution de rente par Alexandre Legrant, conseiller du roi en la cour de Parlement de Metz, demeurant à Paris, rue de la Mortellerie, paroisse Saint-Paul, à l'hôpital des Incurables représenté par Nicolas de Bailleul, chevalier, conseiller du roi en ses conseils, président au Parlement de Paris, Nicolas de Pois, Sébastien Cramoisy, anciens échevins de Paris, Charles Robineau, conseiller et secrétaire du roi, Nicolas Sainctot, écuyer, conseiller et maître d'hôtel ordinaire du roi, tous gouverneurs de l'Hôtel-Dieu de Paris et de l'hôpital des Incurables sis à Saint-Germain-des-Prés-lès-Paris., 27 décembre 1650; MC/ET/XXXIII/157
      constitution de rente; Metz (Moselle); Mortellerie (rue de la); Saint-Germain-des-Prés (hameau); Legrant, Alexandre; Bailleul, Nicolas de; Pois, Nicolas de; Cramoisy, Sébastien; Robineau, Charles; Sainctot, Nicolas; élu local; maître d'hôtel; administrateur
    - Fondation de lit par Jean Louis de l'Espinette Lemairast, conseiller du roi en ses conseils d'Etat et privé, maître ordinaire de l'hôtel du roi, maître ordinaire en la Chambre des Comptes à Paris, seigneur et baron de Bruyerre, Le Château, Nogent-sur-Aube et autres lieux, en faveur de l'hôpital des Incurables représenté par Matthieu Molé, chevalier, conseiller du roi en ses conseils, premier président au Parlement de Paris, seigneur de Champlâtreux et autres lieux, Philippe Pietre, avocat en Parlement, René de La Haye, Sébastien Cramoisy, anciens échevins de Paris, Charles Robineau, conseiller et secrétaire du roi, Guillaume Perrichon, bourgeois de Paris, tous gouverneurs administrateurs de l'Hôtel-Dieu de Paris et de l'hôpital des Incurables sis à Saint-Germain-des-Prés-lès-Paris., 30 décembre 1650; MC/ET/XXXIII/157
      fondation pieuse; Saint-Germain-des-Prés (hameau); L'Espinette Lemairast, Jean Louis de; Molé, Matthieu; Pietre, Philippe; La Haye, René de; Cramoisy, Sébastien; Robineau, Charles; conseiller d'Etat (Ancien Régime); maître des requêtes (Ancien Régime); magistrat; comptable; président au parlement (Ancien Régime); avocat au parlement (Ancien Régime); élu local; gouverneur
    - Fondation de lit par Marguerite Rouillé, veuve de Jacques Lebese, conseiller du roi au Châtelet de Paris, demeurant à Saint-Germain-des-Prés en l'hôpital des Incurables, en faveur dud. Hôpital des Incurables représenté par Philippe Pietre, avocat en Parlement, René de la Haye, Sébastien Cramoisy, anciens échevins de Paris, Charles Robineau, conseiller et secrétaire du roi et de ses finances., 31 décembre 1650 - 1650; MC/ET/XXXIII/157